臺灣彰化地方法院刑事判決　　　　　 100年度交簡上字第52號
上　訴　人　臺灣彰化地方法院檢察署檢察官
被　　　告　蘇婉怡
上列上訴人即被告因過失傷害案件，不服本院100 年度交簡字第
1054號民國100 年5 月20日第一審簡易判決（聲請簡易判決處刑
案號：100 年度偵字第184 號），提起上訴，本院管轄第二審合
議庭判決如下︰
    主      文
上訴駁回。
    事實及理由
一、本案經本院審理結果，認第一審判決認事用法及量刑均無不
    當，應予維持，並引用第一審判決書記載之事實、證據及理
    由（如附件）。
二、上訴人上訴意旨略以：被告過失行為造成告訴人受有左股骨
    下端粉碎性骨折之傷害，卻未與告訴人達成和解，原判決僅
    判處被告拘役59日，實屬過輕等語。
三、按關於刑之量定，係實體法上賦予法院得為自由裁量之事項
    ，茍已斟酌刑法第57條各款所列情狀，而未逾越法定刑度，
    或濫用其權限，即不得任意指摘為違法，最高法院72年臺上
    字第6696號、75年臺上字第7033號判例均可參照。且在同一
    犯罪事實與情節，如別無其他加重或減輕之原因，下級審法
    院量定之刑，亦無過重或失輕之不當情形，則上級審法院對
    下級審法院之職權行使，原則上應予尊重（最高法院85年度
    臺上字第2446號判決參照）。經查：
  (一)原審以被告蘇婉怡所犯刑法第284 條第1 項前段之過失傷害
    罪行事證明確，並以被告肇事後，即留在現場，於有偵查犯
    罪職權之機關或個人發覺其犯罪前，自動向接獲報案惟未報
    明肇事人姓名而前往現場處理本件交通事故之員警坦承肇事
    而自首，而主動接受裁判，確有自首之情形，先依自首規定
    減輕其刑；再審酌被告並無前科之素行、過失之程度為肇事
    之次因、告訴人所受傷害之程度，及被告肇事後雖自首，惟
    尚未就民事部分與告訴人達成和解等一切情狀，依其職權行
    使，於法定刑度內量處被告拘役59日，並諭知易科罰金之折
    算標準，顯然係就被告自首及其就車禍發生僅有次要過失等
    項為斟酌考量後所為之決定，並已斟酌被告尚未與告訴人和
    解之情狀，難謂原審有何違法失當之處，揆諸上旨，本院自
    當予以尊重。上訴人仍執被告尚未與告訴人達成和解乙節作
    為上訴請求改判重刑之理由，洵非有據。
  (二)另告訴人於請求檢察官上訴之請求狀中雖復陳稱：其進入肇
    事路口時，看到被告尚在50公尺外，其才進入路口，是因被
    告車速過快，才會撞到其騎乘之機車而肇事，肇事過失應屬
    被告，其無過失云云。惟查告訴人於車禍甫發生時，係向員
    警表示其根本未發現被告之車輛，發現時即撞上了等語，有
    彰化縣警察局道路交通事故談話紀錄表1 份附卷可稽，已與
    其上開陳述情節不符。另細核交通事故現場圖與照片，告訴
    人機車倒地之位置緊鄰肇事路口之交岔處邊緣（倒在距路緣
    1 至2 公尺處），地上又無刮地痕，而該位置為告訴人甫進
    入交岔路口，被告則將離開交岔路口之處；且被告所駕駛自
    小客車係以右前角保險桿與告訴人騎乘機車左側車身發生碰
    撞（見卷附現場圖及照片），則告訴人與被告發生碰撞時，
    應為告訴人甫進入交岔路口時之事實，應堪確定。以該發生
    碰撞之位置與告訴人進入路口到發生碰撞所可能經過之時間
    （應僅約1 秒。因時速10公里，每秒行進距離即達2.77公尺
    ，但告訴人機車倒地位置距離路口邊緣僅1 至2 公尺），倘
    確如告訴人所說，其於進入路口時，被告尚在50公尺外，則
    被告非以每小時約180 公里之速度行駛，根本不可能於告訴
    人甫進入路口時，即前進50公尺而以右前角保險桿撞擊告訴
    人，然倘被告確實以時速180 公里之高速行駛並撞擊告訴人
    ，被告當無可能將車煞停在卷附現場圖與照片所示之交岔路
    口內位置，告訴人所受傷害與機車狀況，衡情恐亦非僅如此
    。告訴人請求上訴狀所述之肇事過程，既與告訴人自己先前
    所述不一致，又與客觀情狀不符，即難以憑採。是告訴人陳
    稱其無過失，被告應負全部過失責任云云，亦非可採，附此
    敘明。
  (三)綜上，上訴人以上開理由提起上訴，為無理由，應予駁回。
據上論斷，應依刑事訴訟法第455 條之1 第1 項、第3 項、第37
3 條、第368 條，判決如主文。
本件經檢察官廖偉志到庭執行職務。
中    華    民    國   100    年    8     月    26    日
                  刑事第四庭    審判長法  官  姚銘鴻
                                      法  官  廖政勝
                                      法  官  吳永梁
以上正本證明與原本無異。
本件不得上訴。
中    華    民    國   100    年    8     月    26    日
                                      書記官  許原嘉